臺灣屏東地方法院民事判決
                                 111年度屏簡字第457號
原      告  許雅婷  

            吳孜前  
共      同
訴訟代理人  林奎佑律師（法扶律師）
被      告  趙鈞    
上列當事人間請求損害賠償(交通)事件，原告於刑事訴訟程序（
111年度交簡字第492號）提起附帶民事訴訟（111年度交簡附民
字第22號），經本院刑事庭移送前來，本院於民國111年10月5日
言詞辯論終結，判決如下：
    主      文
被告應分別給付原告許雅婷新臺幣36,620元、吳孜前新臺幣8,00
0元，及均自民國111年2月8日起至清償日止，按週年利率百分之
5計算之利息。
原告其餘之訴駁回。
本判決第一項得假執行，但被告如分別以新臺幣新臺幣36,620元
、新臺幣8,000元為原告許雅婷、吳孜前預供擔保，各得免為假
執行。
    事實及理由
一、被告經合法通知，未於言詞辯論期日到場，核無民事訴訟法
    第386條所列各款情事，爰依原告之聲請，准由其一造辯論
    而為判決。
二、原告主張：
　㈠被告於民國110年3月11日14時22分許，駕駛車牌號碼000-000
    0號自用小客車（下稱A車）沿屏東縣屏東市民貴一街南往北
    方向行駛，行駛至民貴一街與民享一路路口，明知應注意車
    前狀況，並隨時採取必要之安全措施，而依當時情形並無不
    能注意之情事，竟疏未注意及此，即貿然前行，適原告吳孜
    前騎乘車牌號碼000-000號普通重型機車(下稱B車），搭載
    原告許雅婷、訴外人吳虹伶沿民享一路由西往東方向行駛至
    上開路口停等，被告駕駛之A車左前方保險桿與原告吳孜前
    騎乘之B車右前方車頭相撞（下稱系爭事故），致原告吳孜
    前左手腕挫傷；原告許雅婷受有頭部鈍傷併腦震盪、左手背
    、左手肘擦挫傷之傷害。
　㈡原告許雅婷因系爭事故支出醫療費用新臺幣（下同）6,620元
    ，且原告均因系爭事故身心受有極大痛苦，分別請求精神慰
    撫金150,000元、50,000元，為此，爰依侵權行為之法律關
    係，提起本件訴訟等語，並聲明：㈠被告應給付原告許雅婷1
    56,620元，及自刑事附帶民事訴訟起訴狀送達翌日起至清償
    日止，按週年利率5％計算之利息。㈡被告應給付原告吳孜前5
    0,000元，及自刑事附帶民事訴訟起訴狀繕本送達翌日起至
    清償日止，按週年利率5％計算之利息。
三、被告未於言詞辯論期日到場，亦未提出書狀作何答辯或陳述
    。
四、得心證之理由：
　㈠按汽車行駛時，駕駛人應注意車前狀況，並隨時採取必要之
    安全措施，道路交通安全規則第94條第3項訂有明文。原告
    主張被告於上開時、地駕駛A車，疏未注意車前狀況，並隨
    時採取必要之安全措施，即貿然直行，致A車左前方保險桿
    與原告吳孜前騎乘之B車右前方車頭相撞，造成原告分別受
    有上開傷害等情，有道路交通事故現場圖、道路交通事故調
    查報告表㈠、㈡、屏基醫療財團法人屏東基督教醫院（下簡稱
    屏基醫院）診斷證明書、寶建醫療社團法人寶建醫院（下稱
    寶建醫院）診斷證明書、現場蒐證照片在卷可憑（見警卷第
    15至16、21至22、27至28、41至45、49至51、73至93頁）又
    被告因系爭事故致原告均受有傷害，經本院刑事庭111年度
    交簡字第492號判決被告犯過失傷害罪，處拘役40日確定乙
    節，有刑事判決書附卷可佐（見本院卷第11至16頁），並經
    本院依職權調閱系爭刑案卷宗核閱無訛，且被告對於原告主
    張之事實，已於相當時期受合法之通知，而於言詞辯論期日
    不到場，亦未提出準備書狀爭執，依民事訴訟法第280條第3
    項前段準用同條第1項前段規定，應視同自認，則原告上開
    主張，自堪信為真實，足認被告之過失行為與原告受傷之結
    果間，具相當因果關係，原告主張被告應負侵權行為之損害
    賠償責任，自屬有據。
　㈡按違反保護他人之法律，致生損害於他人者，負賠償責任。
    汽車、機車或其他非依軌道行駛之動力車輛，在使用中加損
    害於他人者，駕駛人應賠償因此所生之損害。不法侵害他人
    之身體或健康者，對於被害人因此喪失或減少勞動能力或增
    加生活上之需要時，應負損害賠償責任。不法侵害他人之身
    體、健康、名譽、自由、信用、隱私、貞操，或不法侵害其
    他人格法益而情節重大者，被害人雖非財產上之損害，亦得
    請求賠償相當之金額，民法第184條第2項本文、第191條之2
    本文、第193條第1項、第195條第1項分別定有明文。本件原
    告因被告之過失行為受有傷害，二者間具有相當因果關係，
    如前所述，被告自應負賠償責任，原告請求被告賠償因此所
    受之損害，核屬有據，茲就其請求之項目及金額，是否准許
    ，分別說明如後：
  ⒈原告許雅婷醫療費用6,620元部分：
　　原告主張因系爭事故支出醫療費用6,620元等語，並提出屏
    基醫療財團法人屏東基督教醫院（下稱屏基醫院）及保健醫
    療社團法人寶建醫院醫療費用收據為證（見交簡附民卷第39
    至55頁），依卷附屏基醫院診斷證明書所載病名或診斷內容
    （見交簡附民卷第25、31、33頁），足認原告確因系爭事故
    所受傷害就診，並支出醫療費用6,620元，是原告此部分之
    請求應予准許。
  ⒉原告許雅婷、吳孜前精神慰撫金150,000元、50,000元部分：
　　按精神慰撫金之酌定，除原告所受之傷害程度外，尚應審酌
    兩造之身分地位、學識經歷、財產狀況、痛苦程度等節以定
    之。次按，慰藉金之賠償須以人格權遭遇侵害，使精神上受
    有痛苦為必要，其核給之標準固與財產上損害之計算不同，
    然非不可斟酌雙方身分資力與加害程度，及其他各種情形核
    定相當之數額，最高法院51年台上字第223號、76年台上字
    第1908號裁判要旨可資參照。本件被告因過失行為致原告受
    有系爭傷害，已如前述，為不法侵害原告身體權，使其受有
    身體疼痛及精神上痛苦，其依民法195條第1項規定請求非財
    產上之損害，應屬有據。本院審酌原告許雅婷為國中畢業，
    原告吳孜前為高職畢業，現均從事看護工作，惟均目前受疫
    情影響無收入，被告為大學畢業，現仍就學中，經濟狀況勉
    持，經其等分別陳明在卷（見本院卷第50頁；警卷第11頁）
    ，且渠等名下之財產、所得資料亦有109至111年財產所得調
    件明細表可參（見本院卷證物袋），復衡酌原告所受傷害程
    度及精神痛苦，其因系爭事故導致日常生活起居及活動能力
    均受影響，暨兩造教育程度、經濟狀況、本件事故經過等情
    ，認原告許雅婷請求精神慰撫金30,000元尚屬適當，原告吳
    孜前請求精神慰撫金則以8,000元為適當，應予准許，逾此
    範圍之請求，尚屬無據。
　㈢末按遲延之債務，以支付金錢為標的者，債權人得請求依法
    定利率計算之遲延利息；應付利息之債務，其利率未經約定
    ，亦無法律可據者，週年利率為百分之5；給付無確定期限
    者，債務人於債權人得請求時，經其催告而未為給付，自受
    催告時起，負遲延責任。其經債權人起訴而送達訴狀，或依
    督促程序送達支付命令，或為其他相類之行為者，與催告有
    同一之效力，民法第233條第1項前段、第203條、第229條第
    2項分別定有明文。本件原告請求被告賠償損害，係以支付
    金錢為標的，是原告請求被告給付自起訴狀繕本送達（於11
    1年2月7日送達，見交簡附民卷第57頁送達證書）翌日即111
    年2月8日起至清償日止，按週年利率5％計算之利息，為有理
    由，應予准許。
五、綜上所述，原告依侵權行為之法律關係，請求被告給付分別
    原告許雅婷36,620元、原告吳孜前8,000元，及均自111年2
    月8日起至清償日止，按週年利率5％計算之利息，為有理由
    ，應予准許；其逾此部分之請求則無理由，應予駁回。
六、本件原告勝訴部分係就民事訴訟法第427條第1項訴訟適用簡
    易程序所為被告敗訴之判決，應依職權宣告假執行，並依同
    法第436條第2項準用第392條第2項規定，依職權宣告被告於
    預供擔保後，得免為假執行。
七、本件事證已臻明確，原告其餘陳述及攻擊防禦方法核與判決
    結果不生影響，爰不逐一論述，附此敘明。
八、本件係刑事附帶民事訴訟裁定移送民事庭審理，依刑事訴訟
    法第504條第2項之規定，免納裁判費，且本件未再支出其他
    訴訟費用，故無庸為訴訟費用負擔之諭知。
中　　華　　民　　國　　111 　年　　10　　月　　19　　日
                  屏東簡易庭  法  官  彭聖芳
正本係照原本作成。
如對判決上訴，須於判決送達後20日內向本院提出上訴狀，其未
表明上訴理由者，應於提出上訴後20日內向本院補提理由書狀（
均須按他造當事人之人數附繕本）。
如委任律師提起上訴者，應一併繳納上訴審裁判費。
中　　華　　民　　國　　111 　年　　10　　月　　19　　日
                  　　　　　　書記官　謝鎮光